高雄高等行政法院裁定　　　　　　　　　　　　　　　九十一年度訴字第二三八號
　　原　　　告　承泰建築物公共安全檢查股份有限公司
　　代　表　人　甲○○
　　被　　　告　嘉義市政府
　　代　表　人　乙○○　市長
　　訴訟代理人　楊漢東律師
　　　　　　　　陳培芬律師
　　複 代 理人　黃裕中律師
右當事人間因採購事件，原告不服行政院公共工程委員會中華民國九十一年一月十八
日訴九０四七六號審議判斷，提起行政訴訟。本院裁定如左：
    主  文
原告之訴駁回。
訴訟費用由原告負擔。
    理  由
一、按「訴狀送達後，原告不得將原訴變更或追加他訴。但經被告同意，或行政法院
    認為適當者，不在此限。」為行政訴訟法第一百十一條第一項所明定。查原告於
    民國（下同）九十一年三月十八日提起本件訴訟，訴之聲明為「對嘉義市政府辦
    理『九十年度委託技術服務廠商辦理公共檢查申報復查作業』之嘉義市政府聯合
    發包中心之開標、決標結果，損及廠商權益，並懷疑有舞弊之情形，並請求賠償
    。」嗣原告於同年七月三十日在本院行準備程序時將訴之聲明變更為「一、原決
    標處分及申訴審議判斷均撤銷。二、被告就其『九十年度委託技術服務廠商辦理
    公共安全檢查申報復查作業』採購案，應作成以底價新台幣（下同）十七萬八千
    元，由原告得標之處分。」被告雖當庭陳明不同意原告就訴之聲明第二項所為之
    變更。惟查原告就本件訴訟所為訴之變更，使其訴之聲明更加明確，不致妨礙被
    告之防禦與訴訟事件之終結，本院認其訴之變更並無不當，應予准許，合先敘明
    。
二、次按原告之訴，不備起訴要件者，行政法院應以裁定駁回之，行政訴訟法第一百
    零七條第一項第十款定有明文。又「廠商對於公告金額以上採購異議之處理結果
    不服．．．，得於收受異議處理結果或期限屆滿之日起十五日內，依其屬中央機
    關或地方機關辦理之採購，以書面分別向主管機關．．．採購申訴審議委員會提
    出申訴。」、「申訴逾越法定期間或不合法定程式者，不予受理。」、「申訴事
    件由申訴會主任委員指定委員一人審查，有下列情形之一者，應提申訴會委員會
    議為不受理之決議：一、採購事件未達公告金額者。．．．」政府採購法第七十
    六條前段、第七十九條前段及採購申訴審議規則第十一條第一款分別定有明文。
    復按行政院公共工程委員會八十八年四月二日（八八）工程企字第八八０四四九
    ０號函釋，公告金額在工程、財物及勞務採購為一百萬元。
三、原告起訴意旨略以：其參加被告於九十年十二月五日辦理之「九十年度委託技術
    服務廠商辦理公共安全檢查申報復查作業」招標案，經被告於審標時發現原告未
    檢附投標證件審查表及繳交差額保證金切結書，又印鑑印模單不符，遂審定原告
    投標資格不合格，而以第二低標之投標廠商得標，致使原告未以最低價十七萬八
    千元得標。原告不服上開決標結果，乃於同日提出異議，經被告於九十年十二月
    十三日以九０府工發字第一０四七一四號函予以駁回，原告不服提出申訴，亦經
    行政院公共工程委員會於九十一年一月十八日以訴九０四七六號申訴審議判斷申
    訴不受理，原告乃提起本件訴訟，聲明求為判決撤銷原決標處分及申訴審議判斷
    ，及被告就系爭採購案應作成以底價十七萬八千元，由原告得標之處分等語。
四、原告主張前開事實，固據其提出被告中文公開取得報價單或企劃書公告資料、被
    告九十年十二月十三日九０府工發字第一０四七一四號函、同年月二十五日九十
    府工發字第一０八三０八號函、行政院公共工程委員會九十一年一月十八日訴九
    ０四七六號申訴審議判斷書等影本為證。按政府採購法第八十三條第一項雖規定
    審議判斷，視同訴願決定。惟依同法第七十六條規定，須廠商對於公告金額以上
    採購異議之處理結果不服或招標機關逾異議法定審議期間而不處理，始得提起申
    訴。而依卷內所附被告於九十年十一月二十七日公告之系爭工程「中文公開取得
    報價單或企劃書公告資料」內容所載：「．．．決標：屬未達公告金額，依政府
    採購法第四十九條規定以公開取得報價方式辦理，並以在底價以內最低價為得標
    廠商。」故本件系爭工程既非屬公告金額一百萬元以上之採購案，原告就該工程
    決標處分所為之異議即非屬政府採購法第七十六條所謂之公告金額以上採購異議
    ，而不能依上開規定提起申訴，則行政院公共工程委員會所為之申訴不受理之審
    議判斷，並無違誤。原告提起本件行政訴訟係不備起訴要件，為不合法，應予駁
    回。
五、據上論結，本件原告之訴為不合法，爰依行政訴訟法第一百零七條第一項第十款
    、第一百零四條，民事訴訟法第九十五條、第七十八條，裁定如主文。
中　　　華　　　民　　　國    九十一　　年　  　八　　　月　　  十六　　日
                              高雄高等行政法院第一庭
                                          審判長法官　陳光秀
                                          法      官　楊惠欽
                                          法      官　李協明
右為正本係照原本作成。
如不服本裁定，應於裁定送達後十日內以書狀敘明理由，經本院向最高行政法院提出
抗告（須按對造人數附具繕本）；並應預繳送達用掛號郵票六份（每份三十四元）。
中　　　華　　　民　　　國    九十一　　年　  　八　　　月　　  十六　　日
                                          法院書記官  蔡玫芳
